臺灣新北地方法院板橋簡易庭小額民事判決
111年度板小字第1776號
原      告  施嘉彥  
被      告  洪經緯  



上列當事人間請求侵權行為損害賠償事件，原告提起刑事附帶民
事訴訟，經本院刑事庭裁定移送前來（本院110年度審交附民字
第945號），本院於民國111年8月18日言詞辯論終結，判決如下
：
    主      文
被告應給付原告新臺幣參萬伍仟參佰參拾伍元。
原告其餘之訴駁回。
訴訟費用新臺幣壹仟元，由被告負擔新臺幣貳佰參拾玖元，餘由
原告負擔。
本判決原告勝訴部分得假執行。
    事實及理由
一、原告主張：
    被告於民國110年1月14日14時49分許，騎乘車牌號碼000-00
    00號普通重型機車，沿新北市新莊區公園一路往中正路方向
    行駛，行經同路段66號前，本應注意車前狀況並隨時採取必
    要之安全措施，而依當時天候晴、日間自然光線、柏油路面
    乾燥、無缺陷、無障礙物、視距良好情形，並無不能注意之
    情事，竟疏未注意及此，貿然騎車向前行駛，致撞擊前方由
    原告所騎乘車牌號碼000-0000號普通重型機車（下稱系爭機
    車）之左後方，原告因而人車倒地，並受有左側手肘挫傷、
    右側腕部擦傷、左側膝部擦傷、左側小腿挫傷、左側手部挫
    傷等傷害，被告前開過失傷害行為，業經本院以110年度審
    交易字第1223號刑事判決有罪在案。原告因被告上開行為受
    有系爭機車維修費用新臺幣（下同）85,000元及不能工作之
    損失15,000元，共計10萬元。為此，爰依侵權行為之法律關
    係，請求被告賠償損害等語。並聲明：被告應給付原告10萬
    元。　
二、被告則以：
　　被告係撞擊到系爭機車的左後方，但原告卻將全部零件、包
    含車頭都一併更換，並無必要，原告請求金額過高等語，資
    為抗辯。並聲明：原告之訴駁回。
三、法院之判斷：
  ㈠原告主張被告於110年1月14日14時49分許，騎乘車牌號碼000
    -0000號普通重型機車，沿新北市新莊區公園一路往中正路
    方向行駛，行經同路段66號前，本應注意車前狀況並隨時採
    取必要之安全措施，而依當時情形，並無不能注意之情事，
    竟疏未注意及此，貿然騎車向前行駛，致撞擊前方由原告所
    騎乘系爭機車之左後方，原告因而人車倒地，並受有左側手
    肘挫傷、右側腕部擦傷、左側膝部擦傷、左側小腿挫傷、左
    側手部挫傷等傷害之事實，業據其提出永欣國際民權旗艦店
    之維修工單、健昱科技有限公司出具之統一發票為證，另有
    本院110年度審交易字第1223號刑事判決存卷可考，並經本
    院依職權調閱本件上開刑事案件電子偵審卷宗，核閱屬實，
    且為被告所不爭執，堪信原告此部分之主張為真。
　㈡損害賠償之數額：
　　⒈不能工作之損失：
　　　原告主張因本件事故致而受有一個月無法工作之工作損失
      計15,000元，為被告所不爭執（見本院卷第70頁），依民
      事訴訟法第436條第2項、第280條第1項前段規定，視同自
      認，堪認原告此部分請求可採。
　　⒉機車維修費：
　　　⑴按物被毀損時，被害人除得依民法第196條請求賠償外，
        並不排除民法第213條至第215條之適用。依民法第196
        條請求賠償物被毀損所減少之價額，得以修復費用為估
        定之標準，但以必要者為限（例如：修理材料以新品換
        舊品，應予折舊）。被害人如能證明其物因毀損所減少
        之價額，超過必要之修復費用時，就其差額，仍得請求
        賠償【最高法院77年度第9次民事庭會議決議㈠可資參照
        】。查，系爭機車修復費用為86,760元（零件63,760元
        、工資23,000元），有前揭維修工單及統一發票存卷可
        參。惟該修復費用中零件部分既係以新品更換舊品，則
        應扣除折舊後計算其損害。復依行政院財政部發布之「
        固定資產耐用年數表」規定，機器腳踏車其耐用年數為
        3年，並依同部訂定之「固定資產折舊率表」規定，耐
        用年數3年依定率遞減法之折舊率為千分之536，其最後
        1年之折舊額，加歷年折舊累計額，其總和不得超過該
        資產成本原額10分之9。準此，系爭機車於108年6月出
        廠，有公路監理電子閘門查詢結果乙紙在卷足憑，至事
        故發生之110年1月14日，系爭機車之實際使用年數為1
        年7月，故原告得請求之車損修復費用應以20,335元為
        限（計算式如附表）。
　　　⑵至被告固辯稱原告請求賠償金額過高，惟本院審酌原告
        所提出之估價單，其上所載維修項目與本院調閱刑事案
        件電子偵審卷宗內系爭機車受損照片暨卷附現場照片顯
        示之受損位置相當，且系爭機車交由與兩造無利害關係
        之車廠估價核定維修項目，維修項目亦無不合理之處，
        堪認該估價單之修理項目均具有修復之必要性，且屬合
        理，被告空言辯稱估價單修繕費用過高，惟未提出任何
        證據佐證之，洵不足採。
　　⒊從而，原告所得請求之損害賠償金額為35,335元（計算式
      ：15,000+20,335＝35,335）。
四、綜上所述，原告依侵權行為損害賠償之法律關係，請求被告
    給付原告35,335元，為有理由，應予准許。逾此範圍之請求
    ，則無理由，應予駁回。
五、本件原告勝訴部分係依民事訴訟法第427條第1項規定適用簡
    易訴訟程序所為被告敗訴之判決，依同法第436條第2項、第
    389條第1項第3款規定，依職權宣告假執行。
六、由刑事庭移送民事庭之附帶民事訴訟案件，免納裁判費用，
    此有刑事訴訟法第504條第2項之明文規定。據此，原告提起
    本件刑事附帶民事訴訟請求被告賠償不能工作之損失部分，
    依法無需繳納裁判費，然原告請求車損費用85,000元部分，
    並非得提起刑事附帶民事訴訟免徵裁判費範圍，亦由原告墊
    付第一審裁判費1,000元，爰就此部分兩造勝敗訴比例，定
    被告應負擔239元，餘由原告負擔。
中　　華　　民　　國　　111 　年　　9 　　月　　15　　日
                  臺灣新北地方法院板橋簡易庭
                        法  官  陳怡親
以上為正本係照原本作成。
如不服本判決，應於送達後20日內，以判決違背法令為理由，向
本院提出上訴狀（上訴理由依法應表明一、原判決所違背之法令
及其具體內容。二、依訴訟資料可認為原判決有違背法令之具體
事實。），如於本判決宣示後送達前提起上訴者，應於判決送達
後20日內補提上訴理由書（須附繕本），如未於上訴後20日內補
提合法上訴理由書，法院得逕以裁定駁回上訴。
中　　華　　民　　國　　111 　年　　9 　　月　　15　　日
                        書記官  劉芷寧
附表：
折舊時間           金額
第1年折舊值        63,760×0.536=34,175
第1年折舊後價值    63,760-34,175=29,585
第2年折舊值        29,585×0.536×(7/12)=9,250
第2年折舊後價值    29,585-9,250=20,335